【裁判字號】    95,訴,304
【裁判日期】    950512
【裁判案由】    毒品危害防制條例
【裁判全文】
臺灣基隆地方法院刑事判決        95年度訴字第304號
公  訴  人  臺灣基隆地方法院檢察署檢察官
被      告  甲○○
                    （另案於臺灣基隆監獄執行中）
上列被告因毒品危害防制條例案件，經檢察官提起公訴（95年度
毒偵字第505、580號），並經本院合議庭裁定由受命法官獨任進
行簡式審判程序，判決如下：
    主      文
甲○○連續施用第一級毒品，累犯，處有期徒刑捌月；又施用第
二級毒品安非他命，累犯，處有期徒刑月。應執行有期徒刑拾
月。
    事實及理由
一、本件犯罪事實應補充：「甲○○約1天施用 1、2次之頻率，
    以注射針筒注射皮膚織之方式，連續施用第一級毒品海洛因
    多次。另於94年12月20日下午1時許（起訴書誤載於 94年12
    月20日下午4時許採尿之4日內某時，業據蒞庭檢察官當庭更
    正），在基隆市○○○路198號之4住家對面朋友家，以吸食
    器下方燒烤過濾之方式，施用第二級毒品安非他命1次。」
    、證據應補充：「被告於本院準備程序及審判程序之自白。
    」、應適用之法條應補充：「被告持有第一、二級毒品海洛
    因、安非他命係供施用，其持有之低度行為為施用之高度行
    為所吸收，均不另論罪」外，餘均引用如附件檢察官起訴書
    之記載。
二、據上論斷，應依刑事訴訟法第273條之1第1項、第 284條之1
    、第299條第1項前段、第310條之2、第454條第2項，毒品危
    害防制條例第10條第1項、第2項第23條第2項，刑法第 11條
    前段、第56條、第47條，判決如主文。
本案經檢察官丙○○到庭執行職務。
中    華    民    國    95    年    5     月    12    日
                  刑事第三庭法  官    何怡穎
以上正本證明與原本無異。
對於本件判決如有不服，應於收受送達後10日內，向本院提出上
訴書狀，上訴於臺灣高等法院，並按他造當事人之人數附具繕本
。
中    華    民    國    95    年    5     月    12    日
                            書記官    李繼業
附錄本案論罪科刑法條：
毒品危害防制條例第10條
施用第一級毒品者，處 6 月以上 5 年以下有期徒刑。
施用第二級毒品者，處 3 年以下有期徒刑。
附件：
臺灣基隆地方法院檢察署檢察官起訴書
                                     95年度毒偵字第505號
                                     95年度毒偵字第580號
    被      告  甲○○  男  46歲（民國○○年○月○日生）
                        籍設基隆市信義區○○○路198之4號
                         居所 基隆市信義區○○○路121號
                         （現另案於臺灣基隆監獄執行中）
                        國民身分證統一編號：Ｚ000000000號
上列被告因違反毒品危害防制條例案件，業經偵查終結，認應提
起公訴，茲敘述犯罪事實、證據並所犯法條如下：
        犯罪事實
一、甲○○前因施用第一級毒品案件，經觀察、勒戒後，認無繼
    續施用毒品之傾向，由本署檢察官於民國 90年8月23日，以
    90年度毒偵字第1306號為不起訴處分確定後，復因施用第一
    級毒品案件，經觀察、勒戒後，認有繼續施用毒品之傾向，
    先送強制戒治（於 92年10月4日執行完畢），並由本署檢察
    官提起公訴，嗣於 91年3月25日，經臺灣基隆地方法院以91
    年度訴字第 59號判處有期徒刑6月確定，甫於93年4月4日縮
    短刑期執行完畢，再因施用第一級毒品案件，經本署檢察官
    提起公訴，嗣於 94年11月4日，經臺灣高等法院以94年度上
    訴字第 2776號判處有期徒刑6月確定。詎其猶不知悔改，於
    上開強制戒治執行完畢（92年10月4日）釋放後，5年內，復
    基於概括犯意，自 94年12月初某日起至95年1月3日下午止，
    連續在基隆市信義區○○○路 121號等處施用第一級毒品海
    洛因，又另行起意，於 94年12月20日16時許採尿前之4日內
    某時，在不詳地點施用第二級毒品安非他命，為警於 （一）
    94年12月20日，在基隆市信義區○○○路198之8號處獲，並
    採驗尿液呈毒品嗎啡及安非他命類陽性反應，（二） 95年1
    月4日，在基隆市信義區○○○路121號查獲，並採驗尿液呈
    毒品嗎啡陽性反應，始查知上情。
二、案經基隆市警察局第二分局報告偵辦。
        證據並所犯法條
一、上揭時地施用第一級毒品之犯罪事實，業經被告甲○○於警
    詢及本署偵詢中坦承不諱，雖其否認有施用第二級毒品之犯
    行，惟查，94年12月20日採集之被告尿液經檢驗係呈毒品嗎
    啡及安非他命類陽性反應，95年1月4日採集之被告尿液經檢
    驗係呈毒品嗎啡陽性反應，此有昭信科技顧問股份有限公司
    出具之尿液檢驗報告 2紙附卷可稽，復有不起訴處分書、起
    訴書、刑事判決及刑案資料查註紀錄表在卷可參，被告犯嫌
    堪予認定。
二、核被告所為，係犯毒品危害防制條例第10條第1、2項之施用
    第一、二級毒品罪嫌。被告先後多次施用海洛因毒品之行為
    ，時間緊接，且犯罪構成要件相同，顯係基於概括犯意反覆
    為之，請依連續犯規定論處。所犯施用第一級毒品海洛因及
    第二級毒品安非他命之犯行，行為互殊，犯意互異，請予分
    論併罰。再被告於受有期徒刑執行完畢後， 5年內再犯有期
    徒刑以上之罪，有本署刑案資料查註紀錄表附卷可稽，請依
    累犯規定加重其刑。
三、依毒品危害防制條例第23條第2項、刑事訴訟法第 251條第1
    項提起公訴。
         此致
臺灣基隆地方法院
中    華    民    國    95    年    3     月    28    日
                                 檢察官  乙  ○  ○
本件正本證明與原本無異
中    華    民    國    95    年    4     月    5     日
                                 書記官  吳  耿  
附錄所犯法條：
毒品危害防制條例第10條
施用第一級毒品者，處 6 月以上 5 年以下有期徒刑。
施用第二級毒品者，處 3 年以下有期徒刑。


司法院資訊處製作；財團法人民間司法改革基金會備份。
